# 请教陈版主：关于火电公司亏损确认递延所得税资产问题

提问人：cuihengwen 时间：2022-02-20 08:33:52
A火电公司为一国有企业， 2021 年因煤价高涨很多火电企业都面临巨亏，该企业当年亏损 3 亿元。根据该企业预测，未来可以弥补的亏损仅为1.6亿元。那么该企业确认的递延所得税资产是否就是1.6亿元*0.25=0.4亿元？该企业的预测能否作为依据？该企业按照账龄计提的坏账准备 100 万元是否就不要确认递延所得税资产了？

回答人：chenyiwei
1 、企业管理层对未来亏损弥补期间可获得的应纳税所得额的预测是计量与可抵扣亏损相关的递延所得税资产的基础证据，但需要其他资料予以佐证，实务中可参考《中国注册会计师其他鉴证业务准则第 3111 号——预测性财务信息的审核》及其指南给出的审核程序。
2 、如果企业尚未就可抵扣亏损足额确认递延所得税资产的，则不应就资产减值准备等暂时性差异事项确认递延所得税资产。